【裁判字號】    97,抗,576
【裁判日期】    970425
【裁判案由】    假扣押
【裁判全文】
臺灣高等法院民事裁定                   97年度抗字第576號
抗  告  人  臺灣中小企業銀行股份有限公司
法定代理人  丁○○
相  對  人  隆安運輸事業股份有限公司
兼  法  定
代  理  人  丙○○
相  對  人  乙○○
            甲○○
抗告人因與相對人間假扣押事件，對於中華民國97年3 月20日臺
灣桃園地方法院97年度裁全字第1461號所為裁定提起抗告，本院
裁定如下：
    主      文
原裁定關於駁回抗告人對相對人隆安運輸事業股份有限公司請求
假扣押部分廢棄。
前項廢棄部分，抗告人以新台幣壹佰零玖萬元或同額之中央政府
建設公債九十三年度甲類第四期債票為相對人隆安運輸事業股份
有限公司供擔保後，得對相對人隆安運輸事業股份有限公司之財
產在新台幣參佰貳拾肆萬伍仟元範圍內為假扣押。
相對人隆安運輸事業股份有限公司如提供新台幣參佰貳拾肆萬伍
仟元供擔保後，得免為或撤銷假扣押。
其餘抗告駁回。
抗告訴訟費用由相對人隆安運輸事業股份有限公司負擔。
    理      由
一、抗告人於原法院聲請及抗告意旨略以：相對人隆安事業運輸
    股份有限公司（下稱隆安公司）於民國（下同）96年12月20
    日邀相對人丙○○、乙○○、甲○○為連帶保證人向其借款
    新台幣（下同）3,300,000 元，相對人於96年12月24日繳納
    一期，即未依約繳款，尚欠本金3,245,000 元，相對人隆安
    公司於97年2 月29日經票據交換所公告為存款拒絕往來戶，
    依此顯見相對人於借款後2 個月間大量增加票據債務，不予
    履行，此等情形已符合最高法院19年抗字第232 號判例所稱
    浪費財產、增加負擔，或就其財產為不利益之處分，將成為
    無資力之情形。抗告人就假扣押之原因提出釋明，若認抗告
    人釋明不足，請依民事訴訟法第526條第2項規定，命供擔保
    後為假扣押。提出借據約定書影本、授信合約書、放款帳務
    明細資料查詢單、票據交換所支票存款拒絕往來戶公告及催
    告函等影本為證。
二、原裁定以：抗告人聲請假扣押，僅能釋明與相對人間之借貸
    關係及曾踐行返還之催告，與相對人債信不良等狀況，此僅
    為請求原因之釋明，惟對於有處分或隱匿財產，致日後不能
    強制執行或甚難執行之虞者等假扣押原因，未據提出其他能
    即時調查之證據，以釋明所主張之假扣押原因為真實，抗告
    人聲請假扣押，不應准許。
三、按假扣押，非有日後不能強制執行或甚難執行之虞者，不得
    為之。請求及假扣押之原因，應釋明之。前項釋明如有不足
    ，而債權人陳明願供擔保或法院認為適當者，法院得定相當
    之擔保，命供擔保後為假扣押。民事訴訟法第523條第1項、
    第526 條第1項、第2項分別定有明文。次按假扣押非日後不
    能強制執行或恐難執行者不得為之，所謂不能強制執行，如
    債務人浪費財產，增加負擔，或就其財產為不利益之處分，
    將成為無資力之情形等是，所謂恐難執行，如債務人將移住
    遠方或逃匿是也（最高法院19年抗字第232 號判例要旨參照
    ）。經查：
  (一)抗告人主張相對人即債務人隆安公司，與相對人即連帶保證
    人丙○○、乙○○、甲○○向其借款3,300,000 元，期間自
    96年12月24日至101 年12月24日止，相對人僅繳納本息至97
    年1月24日止即未依約繳款，而相對人隆安公司於97年2月29
    日經票據交換所公告為支票存款拒絕往來戶，經抗告人催討
    ，相對人隆安公司等人仍未還款，提出借據、授信約定書、
    支票存款拒絕往來戶公告資料、抗告人97年2 月29日催告函
    為證。前開相對人隆安公司經票據交換所公告為拒絕往來戶
    之情形，應可認抗告人已釋明相對人隆安公司票據信用不佳
    而票據債務增加，有日後不能強制執行之虞之假扣押原因，
    惟其釋明尚有不足，抗告人既陳明願供擔保以補釋明之不足
    ，揆諸首揭說明，則抗告人聲請對相對人隆安公司之財產予
    以假扣押，應予准許。原法院駁回抗告人此部分假扣押之聲
    請，尚有未洽。抗告意旨指摘原裁定此部分不當，求予廢棄
    ，非無理由。爰由本院廢棄此部分之裁定，酌定抗告人應供
    擔保之金額，准許抗告人此部分假扣押之聲請。
  (二)抗告人對相對人丙○○、乙○○、甲○○聲請假扣押，未據
    提出能即時調查之證據，以釋明其主張假扣押之原因為真實
    ，原法院駁回抗告人此部分聲請，於法並無違誤。抗告意旨
    指摘原裁定此部分不當，求予廢棄，為無理由，應予駁回。
四、據上論結，本件抗告為一部有理由，一部無理由，爰裁定如
    主文。
中    華    民    國    97    年    4     月    25    日
                    民事第二庭
                        審判長法  官  吳謙仁
                              法  官  蘇瑞華
                              法  官  李瓊蔭
正本係照原本作成。
本裁定除以適用法規顯有錯誤為理由，並經本院許可外，不得再
抗告。如提起再抗告，應於收受後10日內委任律師為訴訟代理人
向本院提出再抗告狀。並繳納再抗告費新台幣１千元。
中    華    民    國    97    年    4     月    28    日
                              書記官  王才生


司法院資訊處製作；財團法人民間司法改革基金會備份。
